Carlos Alvarado

Software Developer

carlos.alvarado78@gmail.com

\(+(51) 910710130

♀ Lima, Perú

Github

in https://www.linkedin.com/in/carlosalvarado2706

@ C.E: 002014388



Como desarrollador web con experiencia en tecnologías front-end como React y Vue, he demostrado mi habilidad para crear aplicaciones web robustas y centradas en el usuario. Mi enfoque en el impacto de mis proyectos se refleja en la creación exitosa de más de 10 aplicaciones para usuarios en Perú. Mi entusiasmo por el back-end se complementa con mi competencia en el diseño de APIs, desplegadas principalmente en NodeJS. Destaco por liderar la creación de una innovadora aplicación para el desarrollo de actividades turísticas personalizadas, marcando una diferencia en el mercado. Además, mi experiencia en Recursos Humanos me ha permitido desarrollar labores de alto impacto institucional, fortaleciendo mi habilidad para trabajar en equipos multidisciplinarios y entender las necesidades de las organizaciones. Mi objetivo es combinar mis habilidades técnicas y de gestión para contribuir al crecimiento y éxito de la empresa.

EXPERIENCIA PROFESIONAL

Fullstack Developer

Mes y año inicio - Actualmente.

Freelance

- Diseño e implementación de arquitecturas escalables que permiten que los sitios web crezcany se adapten fácilmente a medida que las necesidades del negocio evolucionan.
- Utilización de tecnologías y frameworks modernos, como CSS3, JavaScript, y bibliotecas como ¡Query o React, para lograr los efectos visuales deseados.
- Implementación de buenas prácticas de SEO en los metadatos para aumentar la relevancia y la atracción de usuarios cualificados.

Logro: Implemento estrategias de SEO que aumentan el tráfico orgánico del sitio web en un 60%.

Asistente de enseñanza IT

2021 – Febrero 2022

Henry Bootcamp (Remoto)

- Dirigí a un grupo de estudiantes para fomentar su integración al grupo de estudio, logrando que casi el 80% de los alumnos participaran activamente en las actividades diarias programadas.
- Guié a los estudiantes durante las etapas iniciales del curso, lo que resultó en un aumento de su interés por completar el bootcamp.
- Brindé apoyo en la resolución de ejercicios y fomenté la colaboración grupal a través del pair programming, logrando aclarar más del 90% de las dudas planteadas por los estudiantes.

Asistente Contable

Septiembre 2017-Marzo 2018

Inversiones Mundiales S.A.C (Lima, Perú)

- Mejoré el proceso de generación de estados financieros, reduciendo el tiempo de entrega un 25%, verificando el correcto cálculo de los impuestos, utilizando herramientas financieras e instrumentos contables.
- Logré confeccionar con éxito los cronogramas de pago a proveedores, considerando las exigencias y condiciones que se demandan (vencimientos, percepciones, tipo de cambio, anticipos, aplicación de notas de créditos y otros).
- Mantuve al día y sin demoras los estados financieros mensuales, los cuales debían ser emitidosal contador general para el control de gestión.

Logro: Optimicé procesos y tiempos de entregas, además de ahorrar costos en un 20%.



EDUCACIÓN

Full Stack Developer-2021-2022.

Henry Bootcamp. 700 horas de cursado teórico-práctico (Remoto, Argentina).

Desarrollo de Sistemas de Información 2021.

IDAT. (Lima, Perú-Trunco)

Desarrollo web-2020.

SENATI. (Lima, Perú-Trunco)

Universidad Simón Rodríguez (Caracas, Venezuela)

Licenciado en Administración mención en RRHH -2009-2013.

Colegio Universitario Fermín Toro (Barquisimeto, Venezuela)

Técnico Superior Universitario en Contabilidad Computarizada – 1998-2001.

Proyectos Personales

Full Stack Developer - Eztinerary

03/2022 - 04/2022

 SPA, que tiene como finalidad ofrecer itinerarios de actividades turísticas personalizadas a los usarios. Se implemetó en el Banckend: Typescript, express, sequalize; en el Frontend: JS, Redux, MUI y como Base de Datos: MongoDB.

Full Stack Developer - PI-COUNTRIES

02/2022 - 03/2022

• SPA, que muestra todos los países, con algunos datos relevante como: nombre, población, continente, actividades turísticas; en donde se puede agregar, modificar y eliminar dichas actividades. Además, se implementó barra de búsqueda y filtros.

Certificaciones Profesionales

Jun 2023	Java Intermediate, Sololearn.
May 2023	Version Control, Meta(coursera).
May 2023	Introduction to Front-End Development, Meta(coursera)
Abr 2023	Programming with JavaScript, Meta(coursera).
Feb 2021	PCAP: Programming Essentials in Python, Python Institute, Perú.
Nov 2020	Introducción a la Seguridad Cibernética, Cisco Networking Academy, Perú.
Nov 2020	Get Connected, Cisco Networking Academy, Perú.
Nov 2020	Introducción a IoT, Cisco Networking Academy, Perú.

Tecnologías y Habilidades

HTML | CSS | SASS | JavaScript | Python | Java | React | Vue | Redux | AWS | REST | Kafka| GIT |

gestión de proyectos basada en metodologías ágiles |

Idiomas

Inglés: AvanzadoEspañol: Nativo